# 与疫情相关的会计处理

提问人：jasonwu10086 时间：2020-02-10 18:49:08
版主您好，
我的客户是一家非银金融机构。针对目前存量客户的还款，如果还款客户被诊断出肺炎或者该还款客户为医护人员或者防疫的志愿者，将给予一定金额的补贴。
请问这部分补贴是否计入营业外支出？
感谢解答，祝版主平安快乐！

回答人：chenyiwei
可以计入营业外支出。

提问人：siyangxiaocai 时间：2020-02-22 08:05:34
计入营业外支出更合理

回答人：chenyiwei
3 、正常计入管理费用。由于在业务停顿情况下仍需发生的都是最基本的固定成本，因此不是非经常性损益。

回答人：chenyiwei
1 、不是直接从政府获取经济资源，还是出租方给予的减免，所以不属于政府补助。 2 、按实际成本计入营业外支出，对确定免税的，无需计提增值税销项税额，并将进项税额转出数也计入营业外支出。